# 钢材盘点问题

提问人：rickymost 时间：2023-08-01 17:41:
陈老师，您好！
跟您咨询下：A公司是市属国企，向钢厂及其他销售上采购钢材：
1 、部分钢材向钢厂采购后直接进钢厂自有仓库，与钢厂其他钢材混存一起，未有按单位进行堆放，规格型号也是有重叠，仓库管理有库存管理系统；
2 、根据自有考核程序，选取国有企业仓库，将采购的钢材储存在该仓库，但是该仓库也有其他企业在此储存钢材，未有按单位进行堆放，规格型号也是有重叠，仓库管理有库存管理系统。
请教陈老师，上述两种情形下，项目组要如何组织盘点？如何对该项进行审核？项目组每次盘点只能查看是否有企业账上结余的钢材类型，并进行发函，回函也只是仓库自有系统的结余。谢谢陈老师！

回答人：chenyiwei
这个问题首先要界定可确认为本企业存货的具体实物范围，即账上存货与实物如何建立对应关系。如果无法界定特定实物为本企业存货的，就不应确认为本企业的存货，而可能挂在预付账款或者类似科目中更合适。
另外，需关注相关的内控和管理制度是否存在缺陷，是否可能构成审计范围受限等。